臺灣臺北地方法院民事裁定
111年度抗字第23號
抗  告  人  展雲事業股份有限公司

法定代理人  鍾克信  
相  對  人  韓官賢妹

上列當事人間聲請本票裁定事件，抗告人對於民國110年12月1日
本院司法事務官所為110年度司票字第18884號裁定提起抗告，本
院裁定如下：
    主  文
一、原裁定關於准許強制執行之本票利息超過自民國110年11月1
    8日起至清償日止，按週年利率6%計算之部分廢棄。
二、其餘抗告駁回。
三、抗告程序費用新臺幣1,000元由抗告人負擔。
    理  由
一、相對人於原法院聲請意旨略以：相對人執有抗告人簽發之如
    附表所示，付款地及利息均未載，暨免除作成拒絕證書之本
    票1紙（下稱系爭本票）。詎經相對人於到期後提示未獲付
    款，爰聲請裁定就如附表「票面金額」欄所示之金額，及自
    民國110年11月18日起至清償日止，按週年利率6%計算之利
    息，准許強制執行等語。原裁定以其聲請與票據法第123條
    規定相符，准許就上開金額，及自110年11月17日起至清償
    日止，按週年利率6%計算之利息，得為強制執行。
二、抗告意旨略以：抗告人從未簽發系爭本票，更從未接獲相對
    人為付款之提示，相對人不可行使追索權等語，並聲明：原
    裁定廢棄。
三、按執票人向本票發票人行使追索權時，得聲請法院裁定後強
    制執行，票據法第123條定有明文。又按本票執票人依前開
    規定，聲請法院裁定許可對發票人強制執行，性質上係屬非
    訟事件，此項聲請及抗告法院之裁定，僅依非訟事件程序，
    就本票形式上之要件是否具備予以審查為已足，並無確定實
    體上法律關係存否之效力，如發票人就票據債務之存否有爭
    執時，應由發票人另提起確認之訴，以資解決（最高法院57
    年台抗字第76號、56年台抗字第714號裁定要旨參照）。而
    免除作成拒絕證書之本票，執票人聲請裁定准予強制執行時
    ，毋庸提出已為付款提示之證據，票據債務人如主張本票未
    經執票人提示，依票據法第124條準用同法第95條但書之規
    定，應由其負舉證之責（最高法院72年度台上字第598號、8
    4年度台抗字第22號裁定參照）。又按執票人向匯票債務人
    行使追索權時，得要求自到期日起如無約定利率者，依年利
    6釐計算之利息，票據法第97條第1項第2款固亦有明文；上
    開規定，依同法第124條規定於本票準用之。惟執票人如僅
    請求自到期日後某特定日起算之利息部分准予強制執行，法
    院自不得逾執票人之聲請範圍，而為訴外裁判，裁定准許自
    到期日起算之利息。
四、經查，本件相對人主張之事實，業據其提出與所述相符之系
    爭本票1紙為據，原法院為形式上審查，認已具備本票各項
    應記載事項，合於票據法第120條第1項規定，屬有效之本票
    ，而依同法第123條規定，裁定准許就如附表「票面金額」
    欄所示之金額即280,689元，及自110年11月18日起至清償日
    止，按週年利率6%計算之利息範圍內准予強制執行部分，於
    法核無不合。至逾上開範圍之本票利息（即110年11月17日
    按週年利率6%計算之利息）部分，相對人並未一併聲請准予
    強制執行，此情除有相對人於原法院提出之聲請狀可稽外，
    並經相對人於111年1月17日具狀陳報在卷，原裁定准許此部
    分之利息亦得為強制執行，顯逾相對人之聲請範圍，核屬訴
    外裁判，於法即有違誤，抗告意旨雖未指摘及此，惟原裁定
    既有不當，自應予以廢棄，並由本院另為裁定如主文第一項
    所示。至於抗告人就前揭應予准許部分雖執上詞抗告，惟其
    抗辯未簽發系爭本票等語，無論是否屬實，核屬對系爭本票
    實體上之爭執，尚非本件非訟事件程序所得審究，應由抗告
    人另行提起訴訟以資解決。另其抗辯相對人未依規定提示系
    爭本票，不得主張票據權利等語，然系爭本票已載明免除作
    成拒絕證書（見原法院卷第9頁），揆諸前揭說明，相對人
    聲請法院裁定本票准予強制執行時，即無須提出拒絕證書，
    抗告人如對於執票人已否依法提示有所爭執，應由抗告人就
    相對人未為提示之事實負舉證之責；茲抗告人並未提出任何
    具體事證以實其說，則其上開所辯，亦無足取。從而，原法
    院裁定准予系爭本票於前述應准許之範圍內，得為強制執行
    ，並無不當，抗告意旨就此部分指摘原裁定不當，求予廢棄
    ，為無理由，應予駁回。
五、據上論結，本件抗告一部有理由、一部無理由，依非訟事件
    法第21條第2項、第24條第1項、第46條，民事訴訟法第495
    條之1第1項、第449條第1項、第450條、第95條、第79條，
    裁定如主文。　
中　　華　　民　　國　　111 　年　　1 　　月　　20　　日
                  民事第一庭  審判長法  官  賴錦華
　　　　　　　　　                  法  官  賴淑萍
　　　　　　　　　                  法　官　李桂英
以上正本係照原本作成。
本裁定不得再抗告。
中　　華　　民　　國　　111 　年　　1 　　月　　 20 　日
                                    書記官　陳惠萍
附表：單位：新臺幣      發票日 票面金額 到期日 票據號碼 民國110年8月17日 280,689元 民國110年11月17日 TH NO 110741